臺灣橋頭地方法院刑事判決　
109年度侵訴字第32號
公  訴  人  臺灣橋頭地方檢察署檢察官  
被      告  王翔韋



選任辯護人  劉家榮律師
            蔡詠晴律師
            邱敬瀚律師
上列被告因妨害性自主罪案件，經檢察官提起公訴（108年度偵
字第12388號），本院判決如下：
    主  文
甲○○犯強制性交罪，處有期徒刑參年拾月。其餘被訴部分（即起
訴書犯罪事實一⒈、⒊、⒋）無罪。
    事  實
一、甲○○任職○○股份有限公司○○分公司（址設○○市○○區○○路000
    號，下稱○○公司）擔任禮儀師，代號AVOOO-A108244號女子
    （下稱甲女）則自民國108年5月7日同至○○公司任職並由甲○○負責指導。詎甲○○於108年7月2日22時許以教導為往生者穿
    壽衣為由與甲女同處該公司男值班室，期間兩人輪流扮演往
    生者由另一人為其穿壽衣，嗣由甲女擔任往生者時，甲○○竟
    基於強制性交犯意，先以手強行撫摸甲女胸部、下體，並不
    顧甲女以手推拒而違反其意願逕以手指強行插入陰道之強暴
    方式實施性交既遂（即起訴書犯罪事實一⒉）。
二、案經甲女訴由高雄市政府警察局婦幼警察隊報請臺灣橋頭地
    方檢察署檢察官偵查起訴。
    理  由
壹、程序部分
一、行政機關、司法機關及軍法機關所製作必須公示之文書，不
    得揭露被害人姓名、出生年月日、住居所及其他足資識別被
    害人身分之資訊，性侵害犯罪防治法第12條第2項定有明文
    。所謂其他足資識別被害人身分之資訊包括被害人照片、影
    像、聲音、住址、就讀學校、班級、工作場所或與被害人有
    關係之親屬姓名年籍等個人資料。查被告涉犯刑法第221條
    之罪要屬性侵害犯罪防治法第2條第1項所定性侵害犯罪，依
    法應就甲女身分資訊予以遮蔽，合先敘明。
二、證據能力之說明
  ㈠長庚醫療財團法人嘉義長庚紀念醫院（下稱嘉義長庚醫院）1
    11年4月25日精神鑑定書（下稱前揭精神鑑定書，侵訴卷第4
    13至421頁）有證據能力：
　　現行刑事訴訟法關於「鑑定」之規定，除選任自然人充當鑑
    定人外，另設有囑託機關鑑定制度。依同法第198、208條規
    定，不論鑑定人或鑑定機關、團體，固均應由法院、審判長
    、受命法官或檢察官視具體個案之需要而為選任、囑託，並
    依第206條之規定，提出言詞或書面報告，即符合同法第159
    條第1項所定得作為證據之「法律有規定」之情形。查本院
    委請嘉義長庚醫院就甲女案發後精神狀態實施鑑定，業據該
    院出具前揭精神鑑定書為證，此等證據方法既係該機關依本
    院囑託所出具之書面鑑定意見，依前揭說明自屬傳聞法則之
    例外而得作為證據。
　㈡甲女偵查所述有證據能力：
　　甲女於偵查中向檢察官所為陳述固屬被告以外之人於審判外
    之陳述，然其審判中已到庭接受交互詰問而足以保障被告對
    質詰問權，且被告未舉證上開偵查陳述有何「顯有不可信之
    情形」，亦無證據顯示上開陳述係受強暴、脅迫、詐欺、利
    誘等外力干擾情形，或在影響其心理狀況致妨礙自由陳述等
    不可信之情況下所為，依刑事訴訟法第159條之1第2項規定
    自得作為證據。　
  ㈢甲女、己○○、丙○○警詢與審理中證述不符部分有證據能力：
　　刑事訴訟法第159條之2規定被告以外之人於檢察事務官、司
    法警察官或司法警察調查中所為之陳述，與審判中不符時，
    其先前之陳述具有較可信之特別情況，且為證明犯罪事實存
    否所必要者，得為證據。本件固據被告暨辯護人抗辯甲女、
    己○○、丙○○警詢陳述無證據能力云云（侵訴卷第314頁），
    但參以渠等在本院以證人身份依法具結且由當事人進行交互
    詰問，除警詢所述與到庭證述內容相符者，依前揭規定本應
    逕以審判中證述為據，要無引用先前陳述之必要而無證據能
    力外，另與本院審理所證不符部分，本院審酌上開證人是時
    既由司法警察依法定程序詢問，過程並無任何不正取供情事
    且相距案發時間較近，堪認客觀上具較可信之特別情況，亦
    為證明本案犯罪事實存否所必要，依上揭規定自有證據能力
    。
　㈣另本判決有罪部分所引用其他傳聞證據，檢察官、被告暨辯
    護人於本院審理時均同意有證據能力（侵訴卷第314至315、
    449頁），並依法踐行調查證據程序，基於尊重當事人對於
    傳聞證據處分權及證據資料愈豐富愈有助於真實發現理念，
    又審酌該等證據作成時情況無違法取證之瑕疵且無顯不可信
    之情形，以之作為證據應屬適當，依刑事訴訟法第159條之5
    第1項規定均有證據能力。
貳、有罪部分
一、認定犯罪事實所憑證據及理由：
    訊據被告固坦承事實欄所載時地指導甲女為往生者穿著壽衣
    等情，然矢口否認犯行，辯稱：當時是伊躺在床上扮演往生
    者讓甲女練習穿壽衣，過程中也要甲女把伊當往生者來練習
    按摩以便套上壽衣，但沒有對甲女摸胸、下體及以手指插入
    陰道等行為云云；辯護人則以：甲女就當日係何人先扮演往
    生者及撫摸順序一事前後反覆，且其他證據亦不足認定被告
    涉犯本罪，又雙方當時已有曖昧情愫存在，縱有親密接觸也
    是在甲女同意下進行，被告並無起訴書所載強制性交行為等
    語為其辯護。經查：
  ㈠被告係○○公司禮儀師且自108年5月7日起負責指導甫分發之甲
    女；又被告於108年7月2日22時許在該公司男值班室指導甲
    女為往生者按摩及穿著壽衣等情，業經甲女警偵審證述綦詳
    （警卷第22至23頁、偵卷第21頁、侵訴卷第319至322頁），
    並與證人己○○所證（侵訴卷第352頁）大致相符，且有值班
    表（警卷第46頁）、○○公司性騷擾申訴資料暨會議紀錄（卷
    附彌封袋第47至52頁）、現場照片（警卷第53至59頁）在卷
    可稽，復據被告坦認不諱（警卷第3、6至9頁、偵卷第27至2
    9頁、侵訴卷第68、314頁），此部分事實首堪認定。
　㈡告訴人之告訴係以使被告受刑事訴追為目的，其陳述是否與
    事實相符，固應調查其他證據以資審認，然證明告訴人指訴
    與事實相符不以直接證據為限，若間接證據已足供佐證告訴
    人指訴為真實，自得相互印證併採為判決基礎；又所謂補強
    證據並非以證明犯罪構成要件之全部事實為必要，倘得以參
    佐證人之證言非屬虛構，能保障其陳述事實之真實性，即為
    已足。其次，告訴人、證人之陳述有部分前後不符或相互歧
    異，究竟何者為可採，法院仍得本其自由心證予以斟酌，非
    謂一有不符或矛盾，即認全部均不可採信；況證人係陳述自
    身經歷之事實，證言本不免受個人認知及主觀記憶內容影響
    ，又衡情多係事發後歷經相當時日始由司法警察（官）詢問
    或檢察官訊問，甚而偵查程序結束後，直至審判中再到庭接
    受交互詰問，故受限個人記憶強弱程度及言語表達能力有限
    ，非但難以期待各次陳述均能詳予描述所經歷事實過程，更
    無從責令在法院審理時俱能完整轉述先前所述，是倘證人歷
    次陳述內容不一，法院應著重主要待證事實先後所述是否存
    在重大歧異，藉此判斷證言之證明力，苟非就案發重要情節
    陳述存有明顯偏差或顯與事實不符，未可僅因所述部分內容
    未臻明確，抑或先後陳述並未完全相符，即一概否認其證詞
    真實性。經查：
  ⒈被告雖以伊全程扮演往生者由甲女負責穿壽衣云云置辯，然
    細繹證人乙○○證稱：指導老師教新進學員為往生者穿壽衣時
    ，原則上會先找一個模特兒，如果沒有就先由老師幫學員穿
    ，讓學員知道如何穿著後再由老師擔任往生者讓學員練習等
    情（侵訴卷第364頁），核與甲女審理證述（侵訴卷第320至
    321頁）相符，足認被告指導過程係與甲女輪流扮演往生者
    並由彼此互穿壽衣無訛。
　⒉其次，甲女於警偵及本院審理針對案發過程所述固略有歧異
    ，但關於重要情節證稱：當天晚上與被告值班時，被告叫伊
    進入男值班室練習穿壽衣，由伊與被告輪流扮演往生者彼此
    練習，後來被告藉故要伊體驗往生者被按摩的感覺而要伊躺
    下，過程中不顧伊出手推拒先強行撫摸胸部、下體，又突然
    以手指插入伊陰道並抽動2至3分鐘，其間伊除以口頭表示反
    對且試著撥開被告，但力氣不足無法阻止（警卷第22至23頁
    、偵卷第21、39頁、侵訴卷第320至322頁）等情大抵一致，
    且未有明顯偏差或違背常理之處，自未可僅因部分證述未臻
    明確或先後陳述並非完全相符即概予否認其證詞真實性。又
    依證人丙○○（甲女前男友）證述：伊與甲女分手後久未聯絡
    ，108年7月11日那天甲女突然打電話來說遭被告以按摩為由
    把手指插入陰道，但其力氣不夠無法掙脫，通話過程甲女邊
    講邊哭，感覺出來情緒不穩定（警卷第41至43頁、侵訴卷第
    357至358、361頁）等節，佐以甲女案發後時隔近10日仍選
    擇向多年未聯繫之丙○○訴說上情且情緒反應異常，足見仍對
    遭人性侵一事耿耿於懷，況甲女直至案發數月後方始提起本
    件告訴，堪信其向丙○○告知上情時尚無追究之意，益徵當無
    刻意誣陷被告而故為不實指證或虛偽情緒反應之疑慮。另依
    前揭精神鑑定書（侵訴卷第421頁）顯示甲女案發後明顯因
    本案而出現創傷後壓力反應（包含產生與本案創傷相關侵入
    性症狀、逃避與創傷事件相關刺激、與創傷相關認知及情緒
    上負面改變、警醒性及反應性的顯著改變）等語，客觀上足
    認應係受被告實施不法侵害以致出現相關精神、心理異常症
    狀，足資補強甲女前揭指述為真，綜此堪信被告確有利用指
    導穿著壽衣及按摩而接觸甲女身體之機會，逕以前揭強暴方
    式對其實施性交甚明。
  ㈢另辯護人雖以丁○○證稱甲女與其工作交接時曾以LINE傳訊提
    醒被告喜歡喝黑咖啡，可見兩人有曖昧情愫存在云云為被告
    辯護。然考量被害人猝然面對遭受性侵過程，當下情緒或肢
    體反應本可能隨個人生活經驗、個性、應變能力、時空環境
    、與加害人是否具有特定關係、雙方地位暨實力差距等諸多
    因素，因此出現激烈反應、抗拒、逃離、情緒崩潰或沉默隱
    忍不一而足。觀諸甲女就性交時確有出手相抗被告一節始終
    指訴一致，自難僅因其中細節稍有分歧即全部捨棄不採，況
    參以甲女當庭陳述過程仍不時起伏波動之反應（侵訴卷第32
    2頁），及案發之初甲女仍與被告同在公司任職，被告可對
    甲女學習期間工作表現建議評分，此據證人乙○○證述在卷（
    侵訴卷第363頁），可知甲女雖因本案受有創傷，但礙於兩
    人仍須共事且同事圈互有交集，為確保工作無虞及維持公司
    和諧而選擇暫時隱忍，甚至與被告保持互動，此種情形在親
    友間性侵案件屢見不鮮，從而證人丁○○上開所述至多證明被
    告與甲女頗有情誼，尚無從憑此反推甲女於案發時果有同意
    與被告性交之意。
  ㈣刑法第221條第1項所稱其他「違反其意願之方法」，應係指
    該條所列舉之強暴、脅迫、恐嚇、催眠術以外，其他一切違
    反被害人意願之方法，妨害被害人之意思自由者而言，不以
    類似於所列舉之強暴、脅迫、恐嚇、催眠術等相當之其他強
    制方法，足以壓抑被害人之性自主決定權為必要，始符立法
    本旨（最高法院97年度第5次刑事庭會議決議要旨可資參照
    ）。又刑法第228條第1項之利用權勢性交罪，以對於因親屬
    、監護、教養、教育、訓練、救濟、醫療、公務、業務或其
    他相類關係受自己監督、扶助、照護之人，利用監督之權勢
    為性交行為，被害人係處其權勢之下，而隱忍屈從，然被害
    人屈從其性交行為，並未至已違背其意願之程度，始克當之
    ，此與同法第221條第1項之強制性交罪，以違反被害人意願
    之方法而為性交行為仍屬有間，若利用權勢，且以使被害人
    喪失自己之意思之方法而行之，則仍應依強制性交論罪。觀
    諸甲女於案發過程所表現之反應，客觀上足使一般人認知其
    有明確表達反對之意，而被告在甲女已出手推拒後猶強行撫
    摸其胸部、下體及將手指插入陰道，堪認此舉係施以一定有
    形力壓抑甲女性自主決定權，自屬以違反甲女意願之方法實
    施性交而該當刑法第221條第1項強制性交罪。至甲女固與被
    告有新進學員與指導老師關係，然甲女遭被告性交過程已有
    反抗一情詳如上述，是被告非僅利用監督關係遂其犯行，自
    無由論以同法第228條第1項利用權勢性交罪。
  ㈤綜前所述，本件事證明確，被告前揭犯行洵堪採認，應依法
    論科。
二、論罪科刑：
  ㈠核被告所為係犯刑法第221條第1項強制性交罪。又其實施性
    交前先強行撫摸甲女胸部、下體之猥褻行為，核屬階段行為
    而應為其後性交之高度行為所吸收而不另論罪。
  ㈡審酌被告不思謹守與同事間往來分際，為逞一己私慾率爾對
    甲女實施上開強制性交行為致其身心受創，惡性非輕，另本
    案前雖無犯罪紀錄（侵訴卷第513頁臺灣高等法院被告前案
    紀錄表），然始終否認犯行且迄未與甲女和解，暨自陳高中
    畢業、從事殯葬業、與太太及需扶養之母親同住（侵訴卷第
    454頁）等一切情狀，量處主文所示之刑，以資儆懲。
參、無罪部分（即起訴書犯罪事實一⒈⒊⒋）
一、公訴意旨另以：被告另於：㈠108年6月中旬某日18時許在高
    雄市鳥松區第四公墓納骨塔旁停車場，利用教導甲女練習開
    車之際，基於強制猥褻犯意違反甲女意願強行伸手進其内衣
    掐捏乳頭而實施強制猥褻1次（即起訴書犯罪事實一⒈）；㈡1
    08年7月8日22時至翌日（9）1時許在○○公司值班時，要求甲
    女同至3樓陽台抽菸並突自後抱住甲女，基於強制猥褻犯意
    違反甲女意願強行以手伸入褲内撫摸生殖器而實施強制猥褻
    1次（即起訴書犯罪事實一⒊）；㈢108年7月18日19時許，兩
    人在高雄市某餐廳用餐完畢欲結帳之際，甲女將餐費交予被
    告後，被告表示由其請客而利用將錢塞入甲女上衣口袋之際
    ，基於強制猥褻犯意違反甲女意願強行碰觸其左胸部而實施
    強制猥褻1次（即起訴書犯罪事實一⒋），因認被告此舉均涉
    犯刑法第224條強制猥褻罪嫌（即起訴書犯罪事實一⒈⒊⒋）云
    云。
二、犯罪事實應依證據認定之，無證據不得推定其犯罪事實。不
    能證明被告犯罪者，應諭知無罪之判決，刑事訴訟法第154
    條第2項、第301條第1項分別定有明文。所謂證據，係指足
    以認定被告確有犯罪行為之積極證據而言，該項證據自須適
    合於被告犯罪事實之認定，始得採為斷罪資料。苟積極證據
    不足為不利於被告事實之認定時，即應為有利於被告之認定
    ，更不必有何有利之證據（最高法院29年上字第3105號、30
    年上字第816號判決先例意旨參照）。又性侵害犯罪態樣複
    雜多端，且通常具有高度隱密性，若案發當時僅有被告與告
    訴人二人在場，事後常有各執一詞，而有難辨真偽之情形。
    事實審法院為發現真實，以維護被告之正當利益，對於告訴
    人指證是否可信，自應詳加調查，必其指證確與事實相符，
    而無重大瑕疵者，始得採為論罪之依據。事實審法院為發現
    真實，除應就卷內相關證據資料細心剖析勾稽，以究明告訴
    人之指訴是否合於情理以外，尤應調查其他相關佐證，以查
    明其指證是否確與事實相符。亦即告訴人之指證，仍須有補
    強證據以保障其憑信性，不能單憑告訴人片面之指證，遽對
    被告論罪科刑。而所謂補強證據，則指除該陳述本身之外，
    其他足以證明犯罪事實確具有相當程度真實性之證據而言，
    且該必要之補強證據，須與構成犯罪事實具有關聯性之證據
    ，非僅增強告訴人指訴內容之憑信性（最高法院105年度台
    上字第1331號判決意旨參照）。
三、檢察官因認被告涉犯前揭犯行，無非係以甲女指述、證人己○○、丙○○證述、○○公司性騷擾申訴資料、會議紀錄、值班表
    、現場照片及監視器錄影翻拍照片為其論據。而訊之被告雖
    坦承分別於前揭起訴書所載時地教甲女開車、在○○公司3樓
    陽台與甲女擁抱、共同用餐後由其付帳之事實，惟辯稱：起
    訴書犯罪事實一⒈當時伊純粹坐在副駕駛座指導甲女開車而
    無任何身體接觸（警卷第5頁、侵訴卷第67、314頁）；起訴
    書犯罪事實一⒊兩人在陽台聊天時，甲女說要把伊當作爸爸
    抱一下，伊同意後讓甲女抱住，但從未伸手觸摸甲女生殖器
    （警卷第11頁、侵訴卷第69、314頁）；起訴書犯罪事實一⒋
    當天下班後與甲女一同用餐，甲女說要各付各的並拿錢給伊
    ，伊表示要請客而把錢退還，過程中兩人推來推去但未碰到
    甲女胸部（警卷第10頁、侵訴卷第69至70、314頁）等語。
    經查：
　㈠本件固據甲女指述上開時地分別遭被告以起訴書所載方式強
    制猥褻等語在卷，然既為被告堅詞否認，依前開說明即不得
    以甲女單方指述為據。又起訴書所稱證人己○○、丙○○針對前
    開犯罪事實所為證言無非係聽聞甲女告知再為轉述（警卷第
    36、40至42頁、侵訴卷第352、354、358頁），另○○公司性
    騷擾申訴資料、會議紀錄（卷附彌封袋第47至52頁）亦係依
    甲女自述內容調查後而為記載，其中針對案發過程性質上核
    屬與被害人陳述同一或重複之累積性證據而無從憑以補強甲
    女所述為真，合先敘明。
　㈡起訴書犯罪事實一⒈部分：　
    甲女於108年6月中旬某日18時許在高雄市鳥松區第四公墓納
    骨塔旁停車場駕車練習，並由被告坐在副駕駛座指導一情，
    業據被告坦承在卷（警卷第5頁、侵訴卷第314頁），核與甲
    女證述相符（警卷第22頁、侵訴卷第319、335頁），此部分
    首堪認定。又甲女雖指述駕車過程遭被告以手強行伸入内衣
    並掐捏乳頭等情在卷（警卷第22頁、侵訴卷第319、329至33
    0、334至335頁），然觀諸甲女自稱當天穿著公司所配發黑
    色POLO衫制服且扣上其中1顆鈕釦（侵訴卷第334至335頁）
    ，依一般穿著狀態應難以輕易伸手入內；況被告是時既為教
    導甲女開車，自應知悉甲女對駕車上路一事不甚熟練，倘於
    開車過程突然伸手進入甲女上衣掐捏乳頭加以猥褻，依其下
    手過程突兀且部位敏感，初學上路之甲女乍遇此舉極可能因
    驚恐而失控肇事，故甲女此部分指述實與經驗法則有違而難
    以遽信。
  ㈢起訴書犯罪事實一⒊部分：
    被告於108年7月8日22時至翌日（9）1時許值班時，與甲女
    同至○○公司3樓陽台，期間甲女有抱住被告等情，亦據被告
    坦承在卷（警卷第11頁、侵訴卷第69、314頁）並與甲女歷
    次證述相符（警卷第24頁、偵卷第39頁、侵訴卷第323至325
    頁），另有監視器錄影畫面可考（侵訴卷第175至182頁）。
    此部分固據甲女指述：伊於上開時地先從後面快速抱完被告
    ，放手後突遭被告自後強行抱住並徒手撫摸生殖器（警卷第
    24頁、偵卷第39頁、侵訴卷第323至326、337、339頁），然
    本院勘驗該公司3樓樓梯間監視器錄影畫面（即108年7月9日
    0時48分41秒至0時52分19秒，侵訴卷第175至182頁）僅見甲
    女於0時49分14秒由背後抱住被告，放手後被告面向前方（
    侵訴卷第177頁），復於0時50分58秒再度轉向甲女（此時甲
    女身影超出畫面範圍），而後雙方於0時51分19秒即呈現面
    對面環抱等情（侵訴卷第178頁），雖無從確認甲女擁抱被
    告放手後之站向為何，然依被告轉向甲女僅約20秒即面對面
    緊靠乙節以觀，足見兩人原先應係相對而立，則上述過程俱
    未見甲女所述背對被告遭其由後環抱情事，益難推認甲女所
    稱遭被告自後環抱強制猥褻一情為真。
  ㈣起訴書犯罪事實一⒋部分：
  ⒈被告於108年7月18日19時許與被告在高雄市某餐廳用餐完畢
    欲結帳之際，甲女將餐費交予被告後，被告復退還予甲女乙
    節，業據被告於本院審理時坦承在卷（侵訴卷第314頁），
    核與甲女證述（警卷第24頁、偵卷第9至40頁、侵訴卷第326
    至327、337至338頁）相符，此部分事實堪以認定。被告雖
    否認過程中碰到甲女胸部，惟供承用餐完畢後彼此確有把錢
    推來推去（警卷第10頁、侵訴卷第70、314頁），參佐甲女
    歷次訊問一致指述被告退還餐費時觸碰其胸部等情（警卷第
    24頁、偵卷第39至40頁、侵訴卷第326至327、333至334、33
    7至338頁），衡諸兩人當時近距離正面相對，推託過程確有
    高度可能因一時力道過猛而碰觸彼此上半身，則甲女上開指
    述自屬可信，堪認被告於上開時地確有徒手觸碰甲女胸部無
    訛。
　⒉所謂「猥褻」係指姦淫以外有關風化之一切色慾行為而言，
    苟其行為在客觀上尚不能遽認為基於色慾之一種動作，即不
    得謂係猥褻行為，最高法院27年上字第558號著有判例。進
    而言之，「猥褻」係屬不確定法律概念，性質上乃包括一切
    客觀上足以刺激或滿足性慾，且引起普通一般羞恥或厭惡感
    而侵害性的道德感情，有礙社會風化之行為。然針對強制猥
    褻行為內涵之詮釋，應以強制猥褻罪乃係保護被害人性自主
    決定權為出發點，參酌案發當事人身分關係、時空環境、社
    會風氣發展狀況與是否符合人民道德感情等諸多因素予以合
    併考量。猥褻行為並不侷限於觸摸他人生殖器或乳房等私密
    部位之行為，亦非凡是接觸被害人身體之一切行為均該當於
    猥褻要件，而須行為人所實施者已違反被害人意願並具有一
    定強制性，且依社會一般通念客觀上均可認定其所為業已造
    成對被害人性自主決定權之侵害，始得以強制猥褻罪相繩之
    。承前所述，被告雖徒手觸碰甲女胸部，然觀諸甲女審理中
    證稱：當時雙方推託餐費過程大約30秒，因為伊不收，被告
    突然把錢塞到伊胸前，約觸碰胸部1、2秒後就把手抽出等情
    （侵訴卷第326、333至334、338頁），顯見被告係推錢過程
    始與甲女有身體接觸，而細繹甲女指述未見被告有何故意增
    加觸碰或延長觸碰時間之情事，再衡以當時係位於餐廳而屬
    不特定多數人得出入處所，倘被告果於該處實施強制猥褻，
    極可能因甲女立即呼救反抗而引起他人注意，故被告此舉縱
    使甲女感受遭冒犯而心生不悅，依上開說明仍難遽認係出於
    滿足個人性慾之意圖，客觀上亦未可徒據被告碰觸甲女胸部
    即認該當猥褻行為而對甲女性自主決定權造成侵害，率以刑
    法強制猥褻罪論處。　
　⒊另性騷擾防治法第25條所謂性騷擾罪乃指行為人意圖性騷擾
    ，乘人不及抗拒而為親吻、擁抱或觸摸其臀部、胸部或其他
    身體隱私處之行為。又同法第2條規定，該法所稱性騷擾係
    指性侵害犯罪以外，對他人實施違反其意願而與性或性別有
    關之行為，且有下列情形之一者：以該他人順服或拒絕該
    行為，作為其獲得、喪失或減損與工作、教育、訓練、服務
    、計畫、活動有關權益之條件。以展示或播送文字、圖畫
    、聲音、影像或其他物品之方式，或以歧視、侮辱之言行，
    或以他法，而有損害他人人格尊嚴，或造成使人心生畏怖、
    感受敵意或冒犯之情境，或不當影響其工作、教育、訓練、
    服務、計畫、活動或正常生活之進行。查本件固據甲女證述
    遭被告撫摸胸部後感到非常生氣且事後因此哭泣（侵訴卷第
    327、339頁），然被告碰觸甲女胸部難認係基於與性或性別
    有關目的所為之不法舉動一情，詳如前述，且兩人實因分擔
    餐費一事始為此舉，復乏證據可資推認其係基於使甲女獲得
    、喪失或減損與工作、教育、訓練、服務、計畫、活動有關
    權益條件之目的方始實施上開行為，更無從證明被告確有因
    此使甲女人格尊嚴受到損害、或造成使人心生畏怖、感受敵
    意、冒犯之情境，依法仍不得逕以前揭性騷擾罪相繩被告，
    附此敘明。
  ㈤此外，甲女事後經鑑定結果雖認案發後明顯出現創傷後壓力
    反應，已如前述，然精神疾病成因為多重因素，為生理（含
    遺傳特性）、心理（含性格特質）及社會環境等因素所共同
    影響造成，而考量甲女於有罪部分所載時地遭被告強制性交
    1次之情業經認定如前（詳前揭有罪部分），縱令甲女案發
    後確有上述類似創傷反應，惟個別犯罪事實乃互不相屬，是
    前揭精神鑑定書診斷記載得否據以直接補強或特定某次、數
    次甚至全部犯罪事實，仍應參酌其他事證綜合認定之，而本
    件起訴犯罪事實一⒈⒊⒋除甲女單方指述外，既無其他補強證
    據足認為真，客觀上亦無從遽認其心理創傷來自前揭各時地
    遭被告猥褻所致，自無從率爾認定被告涉有此3次強制猥褻
    犯行。　　
四、被告於刑事訴訟程序中，本應受無罪之推定；檢察官就被告
    犯罪事實，應負舉證責任，並指出證明之方法，刑事訴訟法
    第154條第1項及第161條第1項分別定有明文。故檢察官對於
    起訴之犯罪事實，依法應負提出證據及說服之實質舉證責任
    ，藉以為被告有罪之積極證明，或指出證明方法說服法院以
    形成被告有罪之心證，其間若存有合理懷疑而無法達到確信
    真實之程度，即不得遽為不利被告之認定。綜上所述，依檢
    察官前揭所指犯罪事實及證據，要難積極證明被告就起訴書
    犯罪事實一⒈⒊⒋部分另涉刑法第224條強制猥褻罪（或性騷擾
    罪），依法應就其被訴此部分犯行諭知無罪。
據上論斷，應依刑事訴訟法第299條第1項前段、第301條第1項，
判決如主文。
本案經檢察官戊○○提起公訴，檢察官陳俐吟到庭執行職務。
中　　華　　民　　國　111 　　年　　8 　　月　　11　　日
                  刑事第六庭    審判長法  官  陳明呈
　　　　　　　　　
                                      法  官  方佳蓮
　　　　　　　　　　　　　　　　　　　
                                      法  官  陳奕帆
以上正本證明與原本無異。
如不服本判決應於收受送達後20日內向本院提出上訴書狀，並應
敘述具體理由；如未敘述上訴理由者，應於上訴期間屆滿後20日
內向本院補提理由書（均須按他造當事人之人數附繕本）「切勿
逕送上級法院」。
中　　華　　民　　國　　111 　年　　8 　　月　　15　　日
                                      書記官   陳又甄
附錄本案論罪科刑法條：
中華民國刑法第221條第1項
對於男女以強暴、脅迫、恐嚇、催眠術或其他違反其意願之方法
而為性交者，處3年以上10年以下有期徒刑。

卷宗標目對照表
一、婦幼警察隊高市警婦隊偵字第10870814900號，稱警卷； 二、橋頭地檢署108年度偵字第12388號卷，稱偵卷； 三、本院109年度侵訴字第32號卷，稱侵訴卷。